臺灣士林地方法院民事裁定　　　　　 100年度司財管字第48號
聲　請　人　行政院國軍退除役官兵輔導委員會臺北縣榮民服務
　　　　　　處（即被繼承人翁月慶遺產管理人）
法定代理人　雷台青
聲請人聲請變賣被繼承人翁月慶遺產事件，本院裁定如下：
    主    文
被繼承人翁月慶所遺如附表所示之財產，准予變賣。
程序費用由被繼承人翁月慶之遺產負擔。
    理    由
一、本件聲請意旨略以：被繼承人翁月慶（男、民國○○年○ 月○
    日生、身分證統一編號：Ｚ000000000號、生前住新北市○○
    區○○路280 巷33弄11號）係單身亡故榮民，遺有如附表所
    示之不動產。聲請人為其遺產管理人，已依鈞院94年度家催
    字第138 號裁定完成公示催告程序，因有大陸地區繼承人表
    示繼承，為移交遺產給大陸地區繼承人之必要，爰請求准予
    變賣如附表所示之不動產等語。
二、經查：本件聲請人主張被繼承人翁月慶係退除役官兵，於民
    國93年10月30日死亡，其在台並無法定繼承人，聲請人依法
    為其遺產管理人，經聲請本院以94年度家催字第138 號民事
    裁定對被繼承人之債權人、繼承人及受遺贈人為公示催告，
    聲請人於94年11月7 日登報，並有大陸地區繼承人表示繼承
    ，業據提出本院94年度家催字第138 號民事裁定、報紙影本
    各1 份、士院儀家泰94年度聲繼字第24號函影本1 份及房屋
    稅籍證明書為證，堪信聲請人之主張為真實。
三、按被繼承人在台灣地區之遺產，由大陸地區人民依法繼承者
    ，其所得財產總額，每人不得逾2 百萬元，臺灣地區與大陸
    地區人民關係條例第67條第1 項前段定有明文。又大陸地區
    人民、法人、團體或其他機構，或其於第三地區投資之公司
    ，非經主管機關許可，不得在臺灣地區取得、設定或移轉不
    動產物權，同條例第69條第1 項前段亦有明文。且遺產管理
    人為清償債權，或交付遺贈物之必要，經親屬會議之同意得
    變賣遺產，又親屬會議不能召開或召開有困難時，依法應經
    親屬會議處理之事項，由有召集權人聲請法院處理之，民法
    第1179條第2 項及第1132條第2 項亦有明示。本件被繼承人
    翁月慶之遺產，有大陸地區繼承人表示繼承，依前開規定，
    渠等繼承財產總額不得逾2 百萬元，故有變賣遺產折現支付
    之必要，參諸退除役官兵死亡無人繼承遺產管理辦法第8條
    之1 規定「遺產管理人為清償債權、交付遺贈物或移交遺產
    給大陸地區繼承人，有變賣遺產之必要者，應聲請法院許可
    後辦理」，則聲請人聲請變賣上開被繼承人翁月慶如主文所
    示之遺產，核無不合，應予准許。
四、依上開法條裁定如主文。
五、如不服本裁定，應於裁定送達後10日內，以書狀向本院提出
    抗告狀，並繳納抗告費新臺幣1,000元。
中    華    民    國   100    年    6     月    7     日
                  家事庭司法事務官